臺灣臺北地方法院民事判決　　　　　　　95年度訴字第1128號
原　　　告　 北宏實業有限公司
法定代理人　 甲○○
訴訟代理人　 戊○○
　　　　　　 沈宏裕律師
複代理人　　 余忠益律師
被　　　告　 丁○○
訴訟代理人　 莊明翰律師
複代理人　　 莊乾城律師
上列當事人間請求返還不當得利事件，本院於中華民國96年12月
25日言詞辯論終結，判決如下：
    主  文
原告之訴及其假執行之聲請均駁回。
訴訟費用由原告負擔。
    事實及理由
一、原告起訴主張：
  (一)被告丁○○原為原告北宏實業有限公司（下稱北宏公司）之
    股東，民國（下同）89年間被告夥同公司13位股東向台灣士
    林地方法院聲請假處分暫停訴外人甲○○之董事職務，經台
    灣士林地方法院89年度裁全字第1719號裁定聲請人提存1,05
    1萬元後禁止甲○○執行董事職權，被告及其餘股東提存1,0
    51萬後，訴外人甲○○因而暫停董事之職務。嗣被告於89年
    10月左右擔任原告公司之臨時管理人，利用職務之便虛編名
    目，辯稱上開聲請假處分之提存於法院之擔保金，其中伊共
    出資之451萬元應由原告公司支付，現卻由伊代墊，是原告
    公司積欠被告451萬元。因而自89年8月25日至91年6月30 日
    間按月以原告公司向其借款系爭金額為名義向原告公司套取
    還款及借款利息共計358萬7,963元（2,500,000元＋228,333
    元＋380,000元＋479,603元＝3,587,963元），以下為被告
    套利過程：
    (1)90年6月4日被告以原告公司臨時管理人身份令原告公司之
      會計自原告北宏公司臺灣中小企銀「00000000000」帳戶
      內轉匯2筆款項，金額分別為2,500,000元及228,333元至
      被告個人帳戶內，前者為沖抵其所謂借款本金，後者即為
      借款利息，此有存摺轉帳明細及轉帳傳票為證。
    (2)90年7月3日再自上開帳戶轉匯380,000元入被告帳戶，沖抵
      其所謂借款本金。
    (3)90年12月31日原告公司再支付現金479,603元予被告，沖抵
      其所謂借款本金及利息。
    綜上，依上開士林地方法院89年度裁全字第2387號假處分裁
    定之聲請人為14位股東個人非原告公司，被告卻辯稱其出資
    之提存擔保金應由原告公司支付，並利用當時為原告公司之
    臨時管理人職務，巧立名目套取公司利益，是原告自得依民
    法第l79條不當得利之規定，請求被告返還上開原告公司之
    損失利益等語。並聲明：(1)被告應給付原告3,587,963元，
    及自本起訴狀繕本送達之翌日起至清償日止，按年息5%計算
    之利息。(2)原告願供擔保，請准宣告假執行。
  (二)對被告抗辯所為之陳述：
    (1)被告雖抗辯被告等13位股東出資假處分甲○○禁止行使董
      事長職位所出資之1051萬元，扣除提存於法院之596萬元
      後剩餘之455萬元係借貸予公司周轉之用，並以被證5號帳
      戶為證，惟系爭帳戶於89年9月21日出資法院假處分金額
      596 萬元後，該戶頭僅於17萬7,982元，該剩餘十幾萬之
      金額如何能作為原告北宏公司周轉之用？是以被告上開抗
      辯顯有可疑。
    (2)被告雖主張附表一所示超出455萬元之203萬7,489元，屬
      借予原告之款項，主張抵銷云云，然附表一轉帳傳票總號
      2 、3、12、20借款，原告已償還被告，另附表一轉帳傳
      票總號17、48、49、50、43、48、51、52、53、54、及最
      後一筆匯款予曾芯怡之金錢，均為原告以現金所為之給付
      ，而轉帳傳票總號107與原告無關，89年10月9日還其他股
      東之本金利息1,464,567元只有張書致簽名，根本不能代
      表公司，故原告均否認之。
    (3)被告雖另主張原告有積欠其266萬4,254元，並提出兩張支
      票為證，然其中支票金額166萬4,254元部分，乃被告自承
      為假處分金額1,051萬元之利息，有被告簽名之計算表可
      證，該1,051萬元根本不是原告應給付之金額，其以此計
      算利息所開立之票據，自不得為抵銷之請求。至於其中支
      票金額100萬元部分，原告早已於90年12月31日返還30萬
      元、90年3月6日返還50萬元、89年11月30日返還10萬元及
      89年10月11日被告領回丙○○10萬元，且證人翁月娥亦明
      確證稱：「100萬元應該不是1051萬元，應該是我未到期
      前他借給公司的，但第二次甲○○到職後才發現，丁○○
      1051萬元部分有超領，但我知道這100萬元公司還沒有還
      給丁○○，我就建議丁○○這100萬元從超領的1051萬元
      部分抵回來，所以在我的認知裡，我把100萬元部分歸納
      在1051萬元裡面，所以才說公司沒有欠丁○○錢。」，是
      以，原告事實上根本未積欠被告任何款項，情事至明。
二、被告則以下列等語置辯：
  (一)本件假處分之緣由，乃因甲○○明知北宏公司已簽發多張支
    票予客戶，竟於89年5月初變更公司銀行印鑑，致公司支票
    因印鑑不符及存款不足而退票，甲○○又謊稱客票遭公司會
    計林惠凌盜用，並持向金融機關掛失，致使公司對客戶之違
    約，因甲○○有上開不適任情事，故為原告北宏公司之利益
    ，經股東及總經理張書致同意由股東借錢給北宏公司對甲○○進行假處分，是就假處分提供擔保金部分係受北宏公司總
    經理之委任而為處理，1,051萬元部分是借予北宏公司，北
    宏公司給付利息及返還本金乃履行債務之行為，被告並無任
    何不當得利。退步言之，縱認無委任關係，亦屬無因管理，
    依民法第176條之規定，有關假處分提供擔保金之行為，係
    利於北宏公司且不違反北宏公司之意思，北宏公司亦應返還
    被告為假處分所提供之擔保金461萬元及其利息，被告並未
    多拿何來不當得利？
  (二)原告雖主張給付被告之358萬7,963元屬於不當得利應由被告
    返還，然其中之47萬9,603元並非實質實質付予被告而是扣
    抵被告超領之金額，此從原證五號傳票之摘要欄註記即可得
    證，故被告否認有收到此筆款項。
  (三)當初因法院原裁定須提供1,051萬元作擔保，因此被告出資
    461萬元、股東林惠凌出資250萬元、股東曾美珠（以其夫劉
    顯原之名）出資150萬元、股東陳慧珊出資90萬元、股東丙○○出資100萬元，均存入被告帳戶內，嗣法院另裁定僅需
    提供596萬元作擔保，是以將596萬元提存於法院後，剩餘
    455萬元即置於被告帳戶內作為原告公司發放薪水給付貨款
    等之用，然事實上被告尚借予原告公司其他款項週轉，有附
    表一之明細表可證，合計共648萬7,489元，超過455萬元之2
    03萬7,489元為被告個人借給原告公司之款項，是以原告公
    司雖已歸還股東曾美珠150萬元、林惠凌46萬元、陳慧珊16
    萬元、丙○○18萬元，共230萬元，加上被告取回之250萬元
    及38萬元，則貸予原告公司之455萬元已自原告公司取回518
    萬元，超領63萬元，然原告既尚積欠被告上開203萬7,489元
    未還，爰主張抵銷。
  (四)此外，原告公司另積欠被告266萬4,254元未歸還，有面額16
    6萬4,254元及100萬元之支票各一紙可證，此部份與假處分
    之1,051元無關，亦一併主張抵銷。蓋經被告查閱原告帳冊
    ，在90年1月16日有「1.股東往來：5,714,500元，2.應付費
    用：998, 198元，3.利息支出：60,952元，4.差旅費：73,6
    00元」而原告開立三張支票支付，一為2,100,000元，二為
    2,247,250元，三為2,500,000元。其中2,247,250元之支票
    則於90年12月31日將之收回並另開立兩張支票交換，其中一
    張100萬元，另一張加上利息後為1,664,254元。足見該二張
    支票確實為原告另外積欠被告之款項，與本件1,051萬元無
    關，被告可以主張抵銷。
  (五)並聲明：(1)原告之訴駁回。(2)如受不利判決願供擔保請准宣
    告免為假執行。
三、不爭執事項：
  (一)89年間被告與其他股東因認原告公司董事甲○○損害公司權
    益，即聲請假處分禁止執行甲○○董事職務，經台灣士林地
    方法院89年度裁全字第1719號裁定聲請人須提存1,051萬元
    ，聲請人再另行聲請後，經台灣士林地方法院以89年度裁全
    字第2387號裁定聲請人須提存596萬元。
  (二)被告即出資461萬元、股東林惠凌出資250萬元、股東曾美珠
    （以其夫劉顯原之名）出資150萬元、股東陳慧珊出資90萬
    元、股東丙○○出資100萬元，共1,051萬元存入被告帳戶內
    （見本院卷第61頁背面），被告將其中596萬元將之提存於
    法院後，甲○○因而暫停董事之職務。
  (三)原告公司因上開假處分事件，已清償股東曾美珠150萬元、
    林惠凌46萬元、陳慧珊16萬元、丙○○18萬元，共230萬元
    。
四、得心證之理由：
    本件爭點為：(一)原告公司因上開假處分事件給付被告之金額
    為何？(二)被告是否構成不當得利？金額為何？(三)被告抵銷抗
    辯有無理由？茲分述如下：
  (一)原告公司因上開假處分事件給付被告之金額為何？
    (1)原告主張於90年6月4日自原告公司臺灣中小企銀「000000
      00000」號帳戶轉匯二筆款項金額分別為250萬元及22萬8,
      333元予被告等情，業據其提出轉帳傳票為證（見本院卷
      第10頁），並有台灣中小企業銀行宜蘭分行95年6月12日
      （95）宜蘭字第00179號函覆之取款憑條附卷可參（見本
      院卷第70頁至第72頁），另原告公司於90年7月3日領取現
      金38萬元交給被告等情，亦經證人即原告公司會計翁月娥
      證稱：這一天領了38萬元現金給他，是為了支付1,051萬
      元的錢等語（見本院卷第112頁）。至原告雖主張90年12
      月31日再支付現金47萬9,603元予被告，然證人翁月娥證
      稱：「90年度張書致叫我查89年的帳，發現很多股東往來
      的帳有問題，裡面有丁○○借給公司又領回去的，超領了
      479,603元，所以作帳抵扣回來... 」（見本院卷第112
      頁背面），足見47萬9,603元並未實際支付予原告，因此
      僅有310萬8,333元（250萬＋22萬8,333＋38萬＝310萬8,3
      33）流入被告帳戶。
    (2)再者，證人翁月娥證稱：「（這張傳票是否你做的？提示
      轉帳號數6-8之250萬元及22萬8,333元傳票，即原證三）
      是，是為了歸還1,051萬元的金額」、「（是誰指示你這
      筆要做歸還1,051萬元的金額？）是林惠凌、張書致、丁○○叫我做的」、「38萬元是為了支付1,051萬元的錢」
      （見本院卷第111頁背面、第112頁），並有轉帳傳票可證
      （見本院卷第10至14頁），足見原告主張上開流入被告帳
      戶之310萬8,333元款項與上開假處分事件有關，並非為了
      歸還原告公司所積欠被告之其他欠款等語，應堪採信。
  (二)被告是否構成不當得利？金額為何？
    (1)查本件假處分緣由乃因原告公司股東改選被告為新任董事
      ，惟甲○○並未辦理董事變更登記且仍繼續行使董事職權
      ，被告及其他股東為禁止甲○○行使原告公司董事職權，
      即向法院聲請假處分等情，有台灣士林地方法院以89年度
      裁全字第2387號裁定附卷可參，該假處分聲請人既非原告
      公司，則假處分之擔保金自不應由原告公司負擔。被告雖
      辯稱受北宏公司總經理張書致之委任而借款予北宏公司，
      退一步言亦有無因管理之適用云云，然證人張書致證稱：
      「我們不懂法律，這些股東受不了，才會籌錢去辦停權，
      我只知道他們籌錢去假處分，剩下的給公司用，至於假處
      分用何人名義，我不清楚」等語（見本院卷第149頁），
      足見證人張書致並未代理公司委任被告等股東為假處分行
      為，再者，被告等股東請求甲○○協同辦理董事名義變更
      登記之訴，業經台灣士林地方法院89年度訴字第1308號判
      決認改選被告為董事之決議不合法，而駁回其訴，並經高
      等法院90年度上字第1138號、最高法院91年度台上字第
      1148號駁回上訴確定，上開台灣士林地方法院89年度裁全
      字第2387號假處分裁定因而經撤銷，甲○○即於該假處分
      裁定撤銷後復職等情，業據本院調閱台灣士林地方法院91
      年度裁全聲字第125號卷宗核閱無誤，足見原告公司內部
      有經營權紛爭，被告及其他股東所為禁止甲○○董事職權
      之行為是否確實有利於原告公司，尚非無疑，被告主張構
      成無因管理，即屬無據。況本件所提存之596萬元，已於
      95 年4月14日由聲請人委由莊乾城律師取回等情，業經本
      院調閱台灣士林地方法院95年度取字第665號卷核閱無誤
      ，被告亦自承領回之提存金由被告及其他股東取回（見本
      院卷第108頁），上開提存之金額既未存入原告公司而由
      被告及其他股東取回，被告自不得請求原告公司返還此部
      份款項及利息。
    (2)再者，被告及林惠凌、曾美珠、陳慧珊、丙○○共出資
      1,051萬元存入被告帳戶內，扣除上開提存之596萬元外，
      剩餘之455萬元借予原告公司週轉等情，業據證人即股東
      陳慧珊之父親乙○○（見本院卷第237頁）、證人丙○○
      （見本院卷第237頁背面）、證人曾美珠（見本院卷第238
      頁）、證人林惠凌（見本院卷第109頁背面）證述明確，
      原告法定代理人甲○○於另案台灣宜蘭地方法院檢察署92
      年度偵字第3036號案件偵查中亦自承：被告及其他股東所
      出資之1,051萬元，扣除擔保金596萬元及聘僱律師、執行
      費等支出共計600萬2,000元後，僅承認445萬8,000元為北
      宏公司向被告及其他股東之借款等語（見本院卷第334頁
      ），而律師費及執行費乃被告及其他股東聲請假處分所應
      自行負擔之費用，依上開說明亦不應由原告公司負擔，准
      此，應認被告及訴外人林惠凌、曾美珠、陳慧珊、丙○○
      共借款予原告公司之金額為445萬8,000元。又證人丙○○
      證稱：「（扣掉提存金剩下的放在公司週轉，當時有無約
      定個人借公司的比例？）沒有約定比例，在我認知裡我是
      借給公司100萬元」（見本院卷第237頁背面），而被告及
      訴外人林惠凌等人出資之金額，既有部分用於假處分擔保
      金，部分借予原告公司，且當初並未約定何人出資用於擔
      保金、何人出資借予公司週轉，自應依各人出資額比例計
      算借予原告公司之金額，是以被告借予公司之款項應為
      195萬5,378元（計算式：4,458,000÷1,051,000＝0.4241
      6；4,610,000×0.42416＝1,955,378）。
    (3)又證人林惠凌證稱：「（公司跟你借錢的利息如何約定？
      ）原始是月息2分，後來降到1分半」（見本院卷第110頁
      ），再依原告所提之計算表所示，其同意自89年8月25日
      起計息（見本院卷第165頁），是以自89年8月25日至90年
      6月4日還款止，共9月又11日，原告公司應支付利息36萬
      6,307元予被告（計算式：【1,955,3 78×2%×9】＋【
      1,955,378×2%÷30×11】＝366,307），則至90年6月4日
      止，原告公司共積欠被告本金加利息共232萬1,685元（
      1,955,378＋366,30 7＝2,321,685），然原告於90年6月4
      日還款250萬元及22萬8,333元，共272萬8,333元（計算式
      ：2,500,000＋228,333＝2,728,333），是以被告受有不
      當得利之金額為40萬6,648元（計算式：2,7 28,333－2,3
      21,685＝406,648）。又原告公司復於90年7月3日再給付
      被告38萬元，是以本件被告共受有不當得利之金額為78萬
      6,648元（4,066,648＋380,000＝786,648）。
    (4)被告雖辯稱原告公司已歸還曾美珠150萬元、林惠凌46萬
      元、陳慧珊16萬元、丙○○18萬元，共230萬元，加上被
      告取回之250萬元及38萬元，則貸予原告公司之455萬元已
      自原告公司取回518萬元，被告僅溢領63萬元云云，然依
      被告之算法，則林惠凌、陳慧珊、丙○○等人尚未完全取
      回之金額，豈非要向原告請求返還？而曾美珠、林惠凌、
      陳慧珊、丙○○等人係借款予原告公司而非被告，則被告
      是否有溢領情事自應就被告個人借款予公司之款項為何加
      以計算，是以被告上開辯解顯有違誤，並不足採。
  (三)被告抵銷抗辯有無理由？
    (1)被告主張自89年7月1日至89年10月6日共借予原告公司如
      附表一所示648萬7,489元，扣除其中455萬元係以股東所
      借予原告公司之金錢支付外，其餘203萬7,489元為被告個
      人所支付云云。查證人曾芯怡證稱：「（89年10月6日的
      164 年16月51日元，存入郵局是你去辦理的嗎？）不是我
      去辦的，他是存入我的帳號，是丁○○存入我的帳號作為
      支付北宏公司貨款... 」、「其中的74,188元是付勞健保
      及水電費，728,257元是支付薪水，839,206元是支付砂石
      、水泥、藥劑、運費」、「若匯到我的本子，我會記錄是
      支付給哪一家公司」「（這些轉帳傳票的摘要欄有記載被
      告你知道代表何意思嗎？）代表是被告付的錢，這是林惠
      凌的習慣，因為我收據交給她時，她有時會當場作傳票，
      若是被告付的錢她就會這樣註記」（見本院卷第341頁背
      面至第342頁背面），再觀之轉帳傳票所示（見本院卷第
      132頁至141頁），其中傳票總號2、3、12、17、107、48
      、49 、50、43、48上均記載「丁○○」，足見上開款項
      確實係由被告所支付，又傳票總號54之金額雖為466,609
      元，然其上記載「股東往來丁○○343,732，利息支出17,
      144；股東往來丙○○100,000，利息支出5,733」（見本
      院卷第139頁），應認被告僅借款360,876元予原告公司（
      計算式：343,732＋17,144＝360,876）；至傳票總號20記
      載「曾芯怡支出」，傳票總號51記載「利息支出，林惠凌
      朋友」（見本院卷第137頁），傳票總號52記載「股東往
      來林惠凌」、傳票總號53記載「股東往來蔡輔峰、股東往
      來劉顯原」，均難認係被告所為之借款。至於被告主張還
      其他股東借款本金利息1,464,567元部分（見本院卷第140
      頁），被告所舉之證據僅為一計算表，其上僅有張書致簽
      名，無法證明有此筆借貸存在，且上開計算表上與被告有
      關之部分為「丁○○，代墊週轉金360,876元」，與傳票
      總號54所記載有關被告之部分為360,876元相同，顯見有
      重複之處，故此部份不得認係被告借予原告之款項。是以
      ，附表一部份被告共為原告公司支出3,478,248元（100,0
      00＋100,000＋143,732＋25,200＋11,363＋261,522＋398
      ,6 72＋200,030＋157,110＋78,092＋360,876＋1,641,65
      1＝3,478,248），原告雖辯稱部分現金係原告以現金支付
      與被告無關云云，然原告公司至89年10月31日止其帳戶戶
      頭餘額僅有數百元等情，有台灣企銀及宜蘭三星農會之活
      期存款客戶異動資料及帳戶交易明細表附卷可參（見本院
      卷第300頁、第320頁），原告顯然無現金得支付該金額，
      是其上開主張顯無足採，被告共為原告公司支出3,478,24
      8元等情應堪認定。惟被告及其他股東借與公司之款項為
      455萬元，支付上開款項後猶有剩餘，顯見被告並未有另
      以個人名義借予原告公司之款項，是以被告主張此部份以
      203萬7,489元主張抵銷，顯屬無據。
    (2)被告另主張原告積欠其266萬4,254元，主張以之抵銷等語
      ，並提出面額100萬元及166萬4,254元之支票各一紙為證
      （見本院卷第28頁）。經查：
      票面金額166萬4,254元支票部分：
      　證人林惠凌證稱：「（是否知道這三張票的經過？）這
        樣的開票形式，確定應該是借錢給北宏，北宏所開的票
        」、「89年3月以後，因為甲○○變更印鑑，我們無法
        開北宏公司的票，股東商量請他們二人開聯名戶申請支
        票給公司使用... 」（見本院卷第111頁），證人翁月
        娥證稱：「（這三張票發票人是丁○○、張書致，北宏
        公司在後面背書是什麼意思？）等於北宏公司開出去的
        票，因為聯名戶是張書致、丁○○的名字，但該戶頭卻
        是用在北宏公司的收支，為了怕跳票影響到他們二人，
        所以才由北宏公司在後面背書，這樣可以找北宏公司負
        責」（見本院卷第114頁），足見原告公司確實積欠被
        告266萬4,254元。原告雖主張面額166萬4,254元支票為
        支付被告假處分1,051萬元之利息，自屬不當得利云云
        ，無非以「依被告親筆簽名之計算表，其以提存於法院
        之擔保金出資460萬元按5分利計算利息，被告領取5分
        高額利息恐引人非議，於該計算表計算利息時，2分利
        部分始列為利息，3分利則列為差旅費以掩人耳目，被
        告460萬元利息共領走113萬2750元，計算式421798＋
        60952＋576400＋73600＝0000000，及交際費11萬4500
        元，共1,247,250元，加上借予原告公司之100萬元，合
        計共224萬7,250元，原告公司即開立同面額支票予被告
        ，嗣前揭224萬7250元支票被告於90年12月31日繳回原
        告公司，換開二張支票即100萬元及166萬4254元。該16
        6萬4254元即係包括前揭460萬元利息共113萬2750、交
        際費11萬4500元及二筆利息，分別為17萬2258及24萬
        4746元，合計為166萬4254元」（見本院卷第242頁），
        並以原證16、17、22為證，然依原證16計算表所示（見
        本院卷第244頁），原告所稱113萬2750元利息，係分別
        依據本金450萬元、10萬元、50萬元、30萬元、10萬元
        、10萬元、11萬4,500元、50萬元、30萬元、10萬元、
        10萬元、460萬元等計算後加總而來，而本件被告出資
        為461萬元，並未在上開本金計算利息之列，顯見上開
        利息計算與本件1,051萬元假處分金額無關，而係被告
        另外借款予原告之款項。又原證22「利息：244, 746」
        前面「1051的」之記載，字體大小並不相同，且該文件
        與原證22顯然為同一文件（見本院卷第245頁及276頁）
        ，但其上卻有不同之註記，顯然係被告簽名後才由他人
        另外加註，自難認其上「1051」之記載為被告自承屬於
        系爭假處分所出資461萬元之利息。
      票面金額100萬元部分：
        原告固不否認此為被告另外貸予原告之款項，惟主張已
        於90年12月31日返還30萬元、90年3月6日返還50萬元、
        89 年11月30日返還10萬元及89年10月11日被告領回丙○○10萬元等語，並提出轉帳傳票為證（見本院卷第
        246頁至248頁、第277頁至280頁），然此業據被告所否
        認，原告亦未舉證證明所歸還之款項與該100萬元借款
        有關，是否確實歸還尚屬有疑，且證人翁月娥證稱：其
        於90年1月至94年7月底任職於北宏公司擔任會計，此
        100萬元不是1,051萬元一部份，應該是其到職前被告借
        給原告公司之款項，但甲○○第二次到職後才發現，被
        告1,051萬元部分有超領情形，其知道這100萬元原告公
        司尚未歸還予被告，因此建議原告公司欠被告的100萬
        元就由被告超領的部分抵回來等語（見本院卷第111頁
        背面、第114頁），由證人證述可知，該100萬元借款於
        甲○○復權時尚未清償完畢，然依原告所提證明已清償
        之轉帳傳票所示，其上均為被告擔任臨時管理人所為之
        簽章，復參酌甲○○係91年9月1日始復職（見本院卷第
        328頁背面），足見原告所提之轉帳傳票係清償其他借
        款，與本件100萬元之借款無關，原告辯稱已還清云云
        ，委無足採。
    (3)小結：原告尚積欠被告266萬4,254元未清償，被告主張主
      張以之抵銷原告前開78萬6,648元不當得利債權，因兩者
      給付種類相同、並均已屆清償期，自適於抵銷，經抵銷後
      已無剩餘，原告自不得請求被告返還不當得利。
五、從而，原告依不當得利之法律關係，請求被告給付358萬7,9
    63元及自起訴狀繕本送達翌日起至清償日止，按年息百分之
    5計算之利息，為無理由，不應准許。原告之訴既經駁回，
    其假執行之聲請亦失所依附，應併予駁回。
六、本件事證已臻明確，兩造其餘之攻擊、防禦方法，核與判決
    結果不生影響，爰毋庸一一論述，併此敘明。
七、據上論結，本件原告之訴為無理由，依民事訴訟法第78條規
    定，判決如主文。
中　　華　　民　　國　　96　　年　　12　　月　　31　　日
                  民事第五庭    法　官　蔡如琪
以上正本係照原本作成
如對本判決上訴，須於判決送達後20日內向本院提出上訴狀
中　　華　　民　　國　　96　　年　　12　　月　　31　　日
                                書記官　林孔華
